臺灣士林地方法院刑事判決　　　　　　110年度審易字第886號
公　訴　人　臺灣士林地方檢察署檢察官
被　　　告　謝仁安


上列被告因妨害自由案件，經檢察官提起公訴（110 年度偵字第
3502號），由本院獨任法官審判後，茲判決如下：
一、判決主文：
乙○○以加害生命、身體之事，恐嚇他人致生危害於安全，處罰
金新臺幣伍仟元，如易服勞役，以新臺幣壹仟元折算壹日。緩刑
貳年。
二、犯罪事實：                            
    乙○○於民國109 年12月28日晚間，在不詳地點，透過MESS
    ENGER 通訊軟體，與居住在臺北市○○區○○○路0 段000 
    號3 樓之球友甲○○對話時，彼此一言不合，見甲○○以訊
    息傳送稱：「不過我有人能打球耶」、「你有人能打球嗎」
    ，即回稱：「我以後見到你你最好小心一點」，甲○○遂再
    回稱：「有人能一起打球真開心」、「你能拿我怎樣」，未
    料乙○○見狀，不堪刺激，竟即基於恐嚇犯意，於當日晚間
    11時40分許，以訊息回稱：「我隨時都可能把你殺了」，表
    示加害甲○○生命、身體之意，使甲○○心生畏懼，致生危
    害於安全。
三、證據名稱：
  1.被告在警詢、檢察官偵查及本院審理時之供述；
  2.甲○○於警詢中之指訴（偵查卷第18頁）；
  3.雙方對話訊息截圖之翻拍照片1 張（偵查卷第25頁）。
四、對於被告有利證據不採納之理由：
    被告雖辯稱：甲○○長期騷擾，且於公眾場合辱罵伊，伊一
    時激動，才傳送上開訊息予甲○○，沒有要傷害對方的意思
    云云，惟查，恐嚇僅需行為人以將來之惡害相加，使被害人
    心生恐懼，即為已足，不待行為人將之付諸實行，且是否使
    人心生畏懼，原則上應以一般人之感受為斷，本案觀諸被告
    傳送的上揭訊息內容，足以使一般人心生畏懼，應甚明確，
    故被告縱無傷害對方之意，且依前開訊息截圖顯示，甲○○
    在觀覽被告前開訊息後，仍有閒情回稱：「恐嚇」、「你也
    滿18了，我現在隨時能告你」等語，然依上說明，被告所為
    ，仍屬恐嚇無誤；至於2 人長久以來相處不睦，甚或甲○○
    對之亦有辱罵、挑釁等其他不法行為，則係別一問題，不能
    以此解免被告本案之責，附此敘明，被告前開所辯，均不足
    採。
五、論罪科刑之簡要說明：
  1.被告所為，係犯刑法第305 條之恐嚇安全罪。
  2.爰審酌被告之前並無前科，有臺灣高等法院被告前案紀錄表
    可考，查無不良素行，犯後雖以前詞否認犯行，惟觀其內容
    ，應係誤解法律規定所致，並非不知錯誤者可比，2 人不過
    透過網路，短暫言詞交鋒，恐嚇危害之情節有限，被告在本
    院審理時陳稱：「我們有約好要和解，我也已經匯款給對方
    ，但要簽立和解書前，對方又反悔」、「希望從輕量刑，我
    知道我說的話是錯的」等語，並提出雙方事後之對話紀錄1
    份為證（附於本院卷，未編頁），已有悔意，另斟酌被告之
    年齡智識、生活經驗及其他一切情狀，量處如主文所示之刑
    ，並諭知易服勞役之折算標準，以示懲儆。
  3.本案甲○○居住在臺北市○○區○○○路0 段000 號3 樓（
    偵查卷第17頁），在與被告透過MESSENGER 通訊軟體對話時
    ，接收被告前開恐嚇訊息，有受理刑事案件報案三聯單可考
    （偵查卷第21頁），其前開住所係犯罪結果地，參酌刑法第
    4 條規定，本院有管轄權，併此敘明。
六、緩刑
  1.被告並無前科，已如上述，此次無端口舌招尤，顯係一時失
    慮，致罹刑典，經此偵審教訓，應知警惕而無再犯之虞，本
    院因認本案所宣告之刑以暫不執行為當，爰併宣告緩刑2 年
    ，以勵自新。
七、適用法條：
    刑事訴訟法第284 條之1 、第299 條第1 項前段、第310 條
    之1 ，刑法第305 條、第42條第3 項前段、第74條第1 項第
    1 款，刑法施行法第1 條之1 第1 項、第2 項前段，判決如
    主文。
本案經檢察官林聰良到庭執行職務。
中    華    民    國   110    年    9     月    22    日
                  刑事第九庭法  官  陳彥宏  
以上正本證明與原本無異。
如不服本判決應於收受送達後 20 日內向本院提出上訴書狀，並
應敘述具體理由。其未敘述上訴理由者，應於上訴期間屆滿後20
日內向本院補提理由書( 均須按他造當事人之人數附繕本) 「切
勿逕送上級法院」。
因疫情而遲誤不變期間，得向法院聲請回復原狀。
                              書記官  李文瑜
中    華    民    國   110    年    9     月    22    日
 
論罪法條：
刑法第305條恐嚇危害安全罪：
以加害生命、身體、自由、名譽、財產之事恐嚇他人，致生危害
於安全者，處 2 年以下有期徒刑、拘役或 9 千元以下罰金。